# 求助陈版，关于与资产相关或与收益相关的政府补助

提问人：luoyuann0711 时间：2022-03-07 21:59:34
用于补贴企业租赁房屋的装修款的政府补助，应该分类为与资产相关还是与收益相关的呢？实际发生装修费已计入长期待摊费用

回答人：chenyiwei
企业租赁房屋的装修款，一般确认为长期待摊费用，除非租赁期短于一年，或者该装修本身的可使用寿命短于一年。相应地，与之相关的政府补助属于与资产相关的政府补助，其摊销年限与“长期待摊费用——租入房屋装修”的摊销年限相同。